【裁判字號】    97,訴,1130
【裁判日期】    971017
【裁判案由】    侵權行為損害賠償
【裁判全文】
臺灣士林地方法院民事判決              97年度訴字第1130號
原      告  甲○○
            乙○○○
被      告  丙○○
上列當事人間損害賠償事件，本院於民國97年10月3 日言詞辯論
終結，判決如下：
    主  文
被告應給付原告甲○○新臺幣壹佰玖拾捌萬貳仟陸佰伍拾壹元，
及自民國九十七年七月九日起至清償日止，按週年利率百分之五
計算之利息。
被告應給付原告乙○○○新臺幣貳佰壹拾萬伍仟貳佰肆拾元，
及自民國九十七年七月九日起至清償日止，按週年利率百分之五
計算之利息。
訴訟費用由被告負擔。
本判決第一項於原告甲○○以新臺幣陸拾柒萬元供擔保後，得假
執行。
本判決第二項於原告乙○○○以新臺幣柒拾貳萬元供擔保後，得
假執行。
    事實及理由
一、原告起訴主張：被告係原告甲○○、乙○○○（下合稱原告
    ，分則逕稱姓名）之女王佳榕之男友，於民國97年2 月9 日
    18時許，在王佳榕位在臺北市○○區○○路203 號5 樓住處
    ，因王佳榕表明另有男友，欲與被告分手，被告得知後，竟
    基於殺人之犯意，以王佳榕住處手提電腦之電線纏住王佳榕
    之脖子，並以電線緊緊勒住王佳榕之脖子長達5 、6 分鐘之
    久，直至王佳榕死亡後，始解開纏住王佳榕脖子之電線。被
    告上開行為業經鈞院判處有期徒刑20年、褫奪公權10年，有
    鈞院97年度重訴字第6 號判決可按，被告自應負損害賠償責
    任。原告為王佳榕之父母，自得依民法第192 條、第194 條
    之規定，請求被告分別賠償甲○○、乙○○○扶養費用新臺
    幣（下同）48萬2651元、63萬5240元，及因王佳榕死亡之精
    神上損害賠償各150 萬元等情。並聲明：(一)被告應給付原告
    甲○○198 萬2651元，及自起訴狀繕本送達翌日起至清償日
    止，按週年利率5%計算之利息。(二)被告應給付原告乙○○○
    213 萬5240元，及自起訴狀繕本送達翌日起至清償日止，按
    週年利率5%計算之利息。(三)願供擔保請准宣告假執行。
二、按當事人於言詞辯論時為訴訟標的之捨棄或認諾者，應本於
    其捨棄或認諾為該當事人敗訴之判決，民事訴訟法第384 條
    定有明文。被告於本院97年10月3 日言詞辯論期日已同意原
    告請求，揆諸上開規定，自應為被告敗訴之判決。
三、原告依據侵權行為法則，請求被告分別給付甲○○、乙○○
    ○198 萬2651元、213 萬5240元及自起訴狀繕本送達翌日即
    97年7 月9 日起至清償日止，按週年利率5%計算之利息，為
    有理由，應予准許。
四、原告陳明願供擔保，聲請宣告假執行，核無不合，爰酌定相
    當擔保金額准許之。
五、結論：原告之訴為有理由，依民事訴訟法第78條、第390 條
    第2 項，判決如主文。
中    華    民    國    97    年    10    月    17    日
                  民事第一庭  法  官  許碧惠
以上正本證明與原本無異。
如對本判決上訴，須於判決送達後20日內向本院提出上訴狀。
中    華    民    國    97    年    10    月    27    日
                              書記官  林宗勳


司法院資訊處製作；財團法人民間司法改革基金會備份。
